# 求助陈版主！转让资产对于应收款初始计量和后续计量的困惑

提问人：zoe552 时间：2021-08-24 11:46:00
背景：A公司持有联营企业股权，账面长期股权投资原值 100 万，减值准备 10 万，于 2021 年 1 月 1 日转让，转让日的评估价值 90 万，根据股权转让协议，转让价款 100 万，分 3 年支付 2021 年 6 月 30 日支付 20 万， 2021 年 12 月 31 日支付 20 万， 2022 年 6 月 30 日支付 20 万， 2022 年 12 月 31 日支付 20万， 2023 年 6 月 30 日支付 20 万。 问题： 1 、转让日如何进行会计处理？ 2 、应收股权转让款后续计量怎么处理？ 疑问：转让日是按照协议价格 100万确认，还是按照评估价 90 万确认？根据会计准则，出售所得价款与处置长期股权投资账面价值之间的差额，应确认为处置损益。借：其他应收款 100 万贷：长期股权投资 90 万贷:：投资收益 10 万但是根据新金融工具准则，金融资产和金融负债的初始计量企业初始确认金融资产或金融负债，应当按照公允价值计量，上述其他应收款-100要到 2023 年才能收到， 100 万明显不是公允价值，那是否应该按照评估价确认其他应收款的初始计量？借：其他应收款 90 万贷：长期股权投资 90 万后续再按照摊余成本计量确认利息收入呢？

回答人：chenyiwei
首先要确定：为何转让价格（ 100 万的折现值）不同于评估值（ 90 万）？两者差额除了资金时间价值因素以外还有哪些影响因素？
如果未来分期付款的折现值就等于 90 万，则说明最终仍按公允价值成交，对价的公允价值即为 90 万元，与长期股权投资账面价值之间的差额确认为投资收益。
如果未来分期付款的折现值不等于 90 万，则应考虑差异原因，据此确定应如何处理，特别关注是否涉及关联交易、一揽子交易等。